臺灣臺北地方法院刑事判決
110年度審交易字第438號
公  訴  人  臺灣臺北地方檢察署檢察官
被      告  呂連樂
上列被告因過失傷害案件，經檢察官提起公訴（110年度偵字第8
899號），本院判決如下：
    主  文
本件公訴不受理。
    理  由
一、公訴意旨如起訴書所載（如附件）。
二、按告訴乃論之罪，告訴人於第一審辯論終結前得撤回其告訴
    ，又告訴經撤回者，應諭知不受理之判決，刑事訴訟法第23
    8條第1項、第303條第3款分別定有明文。
三、本件告訴人王珮盈告訴被告呂連樂過失傷害案件，公訴意旨
    認被告係觸犯刑法第284條前段之過失傷害罪嫌，而依同法
    第287條前段之規定，須告訴乃論。茲據告訴人於民國110年
    10月21日向本院撤回告訴，此有刑事撤回告訴狀一紙在卷可
    稽，揆諸首揭說明，爰不經言詞辯論，逕諭知不受理之判決
    。
據上論斷，應依刑事訴訟法第303條第3款、第307條，判決如主
文。
中　　華　　民　　國　　110 　年　　10　　月　　29　　日
　　　　　　　　　刑事第二十庭  法　官　洪英花
以上正本證明與原本無異。
如不服本判決應於收受送達後20日內向本院提出上訴書狀，並應
敘述具體理由；其未敘述上訴理由者，應於上訴期間屆滿後20日
內向本院補提理由書（均須按他造當事人之人數附繕本）「切勿
逕送上級法院」。告訴人或被害人如對於本判決不服者，應具備
理由請求檢察官上訴，其上訴期間之計算係以檢察官收受判決正
本之日期為準。
　　　　　　　　　　　　　　　　書記官　黃勤涵
中　　華　　民　　國　　110 　年　　10　　月　　29　　日
附件：
臺灣臺北地方檢察署檢察官起訴書
                                     110年度偵字第8899號
　　被　　　告　呂連樂　男　00歲（民國00年0月00日生）
　　　　　　　　　　　　住桃園市○○區○○○00巷0○0號
　　　　　　　　　　　　居新北市○○區○○街0號0樓
　　　　　　　　　　　　國民身分證統一編號：Z000000000號
上列被告因過失傷害案件，業經偵查終結，認應提起公訴，茲將
犯罪事實及證據並所犯法條分敘如下：
　　　　犯罪事實
一、呂連樂於民國109年7月9日12時許，騎乘車牌號碼000-000號普通
    重型機車，沿新北市新店區安康路2段，由南往北方向行駛至安光
    路口，欲左轉往安光路行駛時，本應注意機車行駛至交岔路口，其
    左轉彎時，應距交岔路口三十公尺前顯示方向燈或手勢，換
    入內側車道或左轉車道，行至交岔路口中心處左轉，並不得占用來
    車道搶先左轉，以避免危險或交通事故之發生，且依當時天
    候晴、日間自然光線、柏油路乾燥、無缺陷、無障礙物、視距
    良好之情形，並無不能注意之情事，竟疏未注意及此，跨越行車
    分向限制線未達路口中心，即貿然占用來車道搶先左轉，適有
    王珮盈騎乘車牌號碼000-000號普通重型機車，沿新北市新店區
    安康路2段，由北往南方向行駛至安光路口，呂連樂騎乘之機車右側車
    尾與王珮盈騎車之機車前車頭發生碰撞，王珮盈當場人車倒地
    ，並因此受有左側上臂及手肘挫傷、左側大腿及小腿挫傷等
    傷害。
二、案經王珮盈訴由新北市政府警察局新店分局報告偵辦。
　　　　證據並所犯法條
一、證據清單暨待證事實：
編號 證　據　清　單 待　　證　　事　　實 ㈠ 被告呂連樂於警詢及偵查中之供述。   證明被告呂連樂於民國109年7月9日12時許，騎乘車牌號碼072-HRR號普通重型機車，沿新北市新店區安康路2段，由南往北方向行駛至安光路口，欲左轉往安光路行駛時，跨越行車分向限制線未達路口中心，即占用來車道搶先左轉，適有告訴人王珮盈騎乘車牌號碼000-000號普通重型機車，沿新北市新店區安康路2段，由北往南方向行駛至安光路口，被告未能閃避，機車右側車尾撞擊告訴人騎車之機車前車頭，告訴人當場倒地之事實。 ㈡ 告訴人王珮盈於警詢及偵查中之指述。   證明告訴人騎乘車牌號碼000-000號普通重型機車，沿新北市新店區安康路2段，由北往南方向行駛至安光路口，被告欲左轉欲往安光路行駛，跨越行車分向限制線未達路口中心，即占用來車道搶先左轉，被告未能閃避，機車右側車尾撞擊王珮盈騎車之機車前車頭，王珮盈當場倒地，並因此受有左側上臂及手肘挫傷、左側大腿及小腿挫傷等傷害之事實。 ㈢ 道路交通事故現場圖1份、道路交通事故談話紀錄表2份、道路交通事故調查報告表㈠㈡、現場暨車損照片18張、新北市政府警察局道路交通事故初步分析研判表1份、新北市政府警察局舉發違反道路交通管理事件通知單1份、新北市政府警察局新店分局交通隊道路交通事故補充資料表1份、新北市政府車輛行車事故鑑定會新北車鑑字第1101070號意見書1份、行車紀錄器影像光碟1片、監視器畫面影像光碟1片。 證明 ⒈車禍發生時被告與告訴人行進方向之事實。 ⒉車禍當時天候晴、日間自然光線、柏油路乾燥、無缺陷、無障礙物、視距良好之事實。 ⒊被告騎乘機車行經交岔路口，跨越行車分向限制線未達路口中心，即占用來車道搶先左轉，為肇事原因之事實。 ㈣ 天主教耕莘醫療財團法人耕莘醫院乙種診斷證明書1紙。 證明告訴人因車禍受有左側上臂及手肘挫傷、左側大腿及小腿挫傷等傷害之事實。 
二、核被告所為，係犯刑法第284條第1項前段之過失傷害罪嫌。
三、依刑事訴訟法第251條第1項提起公訴。
　　此　致
臺灣臺北地方法院
中　　華　　民　　國　 110　　年　　8 　　月　　23　　日
                          檢  察  官  李  頲  翰
本件正本證明與原本無異
中　　華　　民　　國　 110　　年　　8 　　月　　30　　日
　　　　　　　　　　　    書　記　官  馬  玉  珊
附錄本案所犯法條全文
中華民國刑法第284條
因過失傷害人者，處 1 年以下有期徒刑、拘役或 10 萬元以下
罰金；致重傷者，處 3 年以下有期徒刑、拘役或 30 萬元以下
罰金。